Laura Massai

MARKETING MANAGER

+39 3472795966 · lauramassai05@gmail.com

PROFILO

Marketing Manager con esperienza nel coordinamento di progetti multicanale e nella gestione delle relazioni con stakeholder interni ed esterni. Sono abituata a lavorare in contesti dinamici e a collaborare con team multidisciplinari di creativi ed esperti di digital marketing. Appassionata di innovazione e nuove tecnologie, cerco un'opportunità per contribuire alla crescita di aziende innovative e sviluppare strategie di successo.

ESPERIENZE PROFESSIONALI

Marketing Manager

Oscar Srl - Moodique

05/2022 - In corso

- Sviluppo e gestione di strategie di digital marketing per l'e-commerce.
- Coordinamento di team interni ed esterni per garantire l'efficacia delle campagne.
- Monitoraggio delle metriche di conversione e ottimizzazione delle strategie.
- Gestione e supervisione di progetti di digital marketing, collaborando con team creativi e specialisti di performance marketing.
- Coordinamento e implementazione di strategie di marketing digitale per progetti nazionali e internazionali.

Marketing Specialist

Truck Florence Srl 07/2021 - 04/2022

- Coordinamento di progetti con fornitori e team interni per l'implementazione delle strategie di marketing
- Gestione e implementazione di strategie di marketing online e offline
- Gestione delle campagne sui principali Paid Media
- Creazione di piani strategici ed editoriali e gestione delle campagne di email marketing
- Analisi delle performance e reportistica per ottimizzare le campagne
- Produzione e validazione di materiali promozionali, inclusi annunci stampa e contenuti web.

Social Media & Comunicazione

Settore Moda & Beauty - Progetti freelance

2020 - 2021

- Gestione di social media per una startup nel settore moda, con focus su content creation e strategie per aumentare la visibilità.
- Collaborazione con un centro estetico per la creazione di contenuti video e copywriting per i social media.

Assistente Marketing

FB Maison 01/2020 - 06/2020

- Creazione di contenuti e gestione dei social media aziendali.
- Pianificazione e implementazione di strategie per l'ottimizzazione della presenza online.
- Supporto nell'organizzazione di eventi e fiere di settore.

FORMAZIONE

Master in Digital Marketing

10/2020 - 06/2021

Laboratorio Wem Park

Materie principali: Comunicazione, Data Analysis, Content Management, Project Management

Master in Global Marketing, Comunicazione & Made in Italy

11/2020 - 05/2021

Centro Studi Comunicare l'Impresa

Materie principali: Risk Management, International Communication, Global Marketing

Laurea in Management & Marketing

09/2017 - 07/2020

Alma Mater Studiorum - Università di Bologna

Voto di Laurea: 110/110L

Esami rilevanti: Gestione aziendale, Comunicazione di Impresa, Contabilità, Analisi di Bilancio,

Controllo di gestione

COMPETENZE PROFESSIONALI

Pacchetto Office
Google Ads & Analytics
Meta Ads & Meta Business Manager
Looker Studio
Photoshop, Canva, CapCut
Trello, Paymo
Wordpress, Prestashop

COMPETENZE LINGUISTICHE

Italiano Fluente **Inglese** Fluente **Spagnolo** Base